【裁判字號】    97,訴,334
【裁判日期】    970424
【裁判案由】    違反毒品危害防制條例
【裁判全文】
臺灣新竹地方法院刑事宣示判決筆錄       97年度訴字第334號
公  訴  人  臺灣新竹地方法院檢察署檢察官
被      告  乙○○
指定辯護人  本院公設辯護人甲○○
上列被告因違反毒品危害防制條例案件，經檢察官提起公訴（97
年度毒偵字第505 號）後，聲請改依協商程序而為判決，本院於
中華民國97年4月24日下午4時30分在本院刑事第六法庭宣示判決
，出席職員如下：
法官起立朗讀判決主文、犯罪事實要旨、處罰條文及告以上訴限
制、期間並提出上訴狀之法院，且諭知記載其內容：
一、主  文：
    乙○○施用第一級毒品，累犯，處有期徒刑拾壹月。扣案之
    第一級毒品海洛因壹包（人工鑑別編號：00000000
    0，毛重壹點捌伍公克），沒收銷燬之；又施用第二級毒品
    ，累犯，處有期徒刑柒月。應執行有期徒刑壹年肆月。扣案
    之第一級毒品海洛因壹包（人工鑑別編號：0000000
    00，毛重壹點捌伍公克），沒收銷燬之。
二、犯罪事實要旨：
(一)、乙○○前於民國90年間，因連續施用第一級、第二級毒品案
    件，經本院以90年度訴字第248 號判決分別判處有期徒刑10
    月、5 月，應執行有期徒刑1年2月確定；另因詐欺案件，經
    本院以90年度易字第99號判決判處有期徒刑4月確定，上開2
    罪並經本院以93年度聲字第711號裁定定應執行有期徒刑1年
    4 月確定，接續前案殘刑執行後，於94年12月23日因縮短刑
    期假釋付保護管束出監，而於95年3月5日保護管束期滿未經
    撤銷視為已執行完畢。
(二)、乙○○曾於88年間因施用毒品案件，經臺灣士林地方法院以
    88年度毒聲字第2517號裁定送勒戒處所觀察、勒戒後，認無
    繼續施用毒品之傾向，於88年12月13日執行完畢釋放出所，
    並由臺灣士林地方法院檢察署檢察官以88年度毒偵字第1153
    號為不起訴處分確定。復因連續施用第一級、第二級毒品案
    件，經本院以89年度毒聲字第2716號裁定送勒戒處所觀察、
    勒戒，並經臺灣高等法院以90年度毒抗字第22號駁回抗告確
    定後，認有繼續施用毒品之傾向，再經本院以90年度毒聲字
    第769 號裁定令入戒治處所施以強制戒治（刑責部分則如上
    開本院90年度訴字第248 號判決所示），嗣其強制戒治執行
    屆滿3 月後且成效評定為合格，認無繼續戒治之必要，而經
    本院以90年度毒聲字第1451號裁定停止戒治，所餘戒治期間
    付保護管束，迄91年4 月21日保護管束期滿未經撤銷，視為
    強制戒治期滿執行完畢。又於前開強制戒治執行完畢釋放後
    5 年內，分別：(1)因施用第二級毒品案件，經本院以96年度
    竹簡字第514號判決判處有期徒刑5月確定（後經本院以96年
    度聲減字第1236號裁定減為有期徒刑2 月又15日確定）；(2)
    因施用第一級毒品案件，經本院以95年度訴字第893 號判決
    判處有期徒刑5 月確定；(3)因施用第一級毒品案件，經本院
    以96年度訴字第458號判決判處應執行有期徒刑1年確定；(4)
    因施用第一級毒品案件，經本院以96年度訴字第484 號判決
    判處有期徒刑6 月確定；(5)因施用第一級、第二級毒品案件
    ，經本院以96年度訴字第536號判決判處應執行有期徒刑9月
    確定；(6)因施用第一級毒品案件，經本院以96年度訴字第81
    5 號判決判處應執行有期徒刑1年6月確定（現正接續執行中
    ）。
(三)、詎乙○○仍不知悔改，復分別基於施用第一級、第二級毒品
    之犯意，於97年1 月22日凌晨某時許，在其位於新竹縣竹北
    市○○里○鄰○○街179巷131弄3號住處內，以摻於香煙點燃
    後吸食方式施用第一級毒品海洛因、以燒烤吸食煙霧方式施
    用第二級毒品安非他命各乙次。嗣於同日中午12時50分許，
    在新竹縣竹北市○○里○ 鄰○○街389巷159號前為警查獲，
    並扣得第一級毒品海洛因乙包（毛重1.85公克），經採集其
    尿液送驗結果呈安非他命、甲基安非他命、嗎啡（海洛因人
    體代謝物）、可待因陽性反應，始悉上情。
三、處罰條文：
    毒品危害防制條例第10條第1項、第2項。
四、扣案之疑似第一級毒品海洛因白粉乙包（人工鑑別編號：00
    0000000 ，保管字號：97年度白保管字第31號，扣押物品清
    單見臺灣新竹地方法院檢察署97年度偵字第711 號偵查卷第
    40頁），經送請法務部調查局濫用藥物實驗室鑑驗後，確含
    第一級毒品海洛因成分，毛重1.85公克（包裝袋已爛，無法
    與粉末完全分離，故無法提供粉末淨重值），有法務部調查
    局濫用藥物實驗室97年3月9日調科壹字第09723012950 號鑑
    定書在卷可參（見臺灣新竹地方法院檢察署97年度毒偵字第
    505號偵查卷第3 頁），為毒品危害防制條例第2條第2項第1
    款所規定之第一級毒品，屬違禁物，不問屬於被告與否，爰
    依毒品危害防制條例第18條第1 項前段之規定，併予宣告沒
    收銷燬之。
五、協商判決除有刑事訴訟法第455條之4第1項第1款於本訊問程
    序終結前，被告撤銷協商合意或檢察官撤回協商聲請者；第
    2款被告協商之意思非出於自由意志者；第4款被告所犯之罪
    非第455條之2第1項所定得以協商判決者；第6款被告有其他
    較重之裁判上一罪之犯罪事實者；第7 款法院認應諭知免刑
    或免訴、不受理者情形之一，及違反同條第2 項「法院應於
    協商合意範圍內為判決；法院為協商判決所科之刑，以宣告
    緩刑或二年以下有期徒刑、拘役或罰金為限」之規定者外，
    檢察官與被告均不得上訴。
六、如有前項得上訴之情形，得自收受宣示判決筆錄送達之日起
    10日內，向本院提出上訴書狀，上訴於第二審法院。上訴書
    狀應敘述具體理由，未敘述上訴理由者，應於上訴期間屆滿
    後20日內補提理由書狀於本院（均須按他造當事人之人數附
    繕本，並請勿「逕送上級法院」）。
中    華    民    國    97    年    4     月    24    日
                  刑事第三庭  法  官  林惠君
以上正本證明與原本無異。
中    華    民    國    97    年    4     月    24    日
                              書記官  蔣淑君
附錄本案論罪科刑法條全文：
毒品危害防制條例第10條
施用第一級毒品者，處6月以上5 年以下有期徒刑。
施用第二級毒品者，處3年以下有期徒刑。


司法院資訊處製作；財團法人民間司法改革基金會備份。
